【裁判字號】    99,事聲,26
【裁判日期】    991020
【裁判案由】    聲明異議
【裁判全文】
臺灣花蓮地方法院民事裁定              99年度事聲字第26號
聲  明  人  邱昌福即邱創福
相  對  人  林劉月雲
上列當事人間聲請確定訴訟費用額事件，異議人對於民國99年 9
月7日本院司法事務官所為99年度司聲字第156號裁定聲明異議，
本院裁定如下：
    主  文
異議駁回。
    理  由
一、本件異議意旨略以：異議人對99年度司聲字第156 號裁定訴
    訟費由異議人負擔有所不服，因目前進入99年度補字第 195
    號程序尚未結案，爰聲明異議，求為廢棄原裁定等語。
二、按「法院未於訴訟費用之裁判確定其費用額者，第一審受訴
    法院於該裁判有執行力後，應依聲請以裁定確定之」；「依
    第一項確定之訴訟費用額，應於裁定送達之翌日起，加給按
    法定利率計算之利息。」又當事人分擔訴訟費用者，法院為
    確定費用額之裁判時，應視為各當事人應負擔之費用，已就
    相等之額抵銷，而確定其一造應賠償他造之差額，民事訴訟
    法第91條第1項、第3項及第93條分別定有明文。所謂「以裁
    定確定之」，係指法院已為訴訟費用之裁判，僅未確定其費
    用額而言，是確定訴訟費用之裁定，係在確定敗訴之當事人
    應負擔之訴訟費用數額，當事人在該程序中，自僅得就各費
    用項目是否為法律上之訴訟費用及數額之計算有無錯誤加以
    爭執。
三、經查，本件異議人與相對人間返還不當得利事件，經本院以
    97年度花簡字第8 號判決本訴訴訟費用均由相對人負擔。嗣
    因相對人對該判決不服而提起，業經本院以98年度簡上字第
    6 號判決第二審訴訟費用，由相對人負擔並確定在案。相對
    人對該確定判決不服，復提起再審之訴，並經本院以98年度
    再易字第3 號判決「本院九十八年簡上字第六號、九十七年
    度花簡字第八號確定判決均廢棄；再審被告於本院九十七年
    花簡字第八號第一審之訴駁回；再審及再審前第一審、第二
    審訴訟費用，均由再審被告負擔。」並確定在案，有該判決
    正本在卷可稽。是上開確定之再審判決既已就訴訟費用之負
    擔為裁判，僅未確定異議人應負擔之數額，則原裁定依據調
    卷審查結果，計算確定異議人應賠償相對人之訴訟費用額為
    新臺幣1,440 元，並加給自裁定送達翌日起至清償日止按法
    定利率即週年利率5％ 計算之利息，揆諸上引法條規定，即
    無不合，異議意旨並無可取，異議人聲明異議求予廢棄原裁
    定，非有理由，應予駁回。
四、據上結論，本件異議為無理由，依民事訴訟法第240條之4第
    3項後段，裁定如主文。
中    華    民    國    99    年    10    月    20    日
                          臺灣花蓮地方法院民事庭
                              法      官  陳鈺林
以上正本證明與原本無異。
如不服本裁定，應於裁定送達後10日內向本院提出抗告狀（須按
他造當事人之人數附繕本），並繳納抗告費新臺幣壹仟元。
中    華    民    國    99    年    10    月    20    日
                              法院書記官  許志豪

司法院資訊處製作；財團法人民間司法改革基金會備份。
